【裁判字號】    88,附民,624
【裁判日期】    890208
【裁判案由】    偽造有價證券等
【裁判全文】
臺灣高等法院刑事附帶民事訴訟判決              八十八年度附民字第六二四號
    原      告  甲○○
    被      告  乙○○
右列被告因偽造有價證券案件（八十八年度上訴字第四六○七號），經原告提起附帶
民事訴訟，請求損害賠償，本院判決如左：
    主  文
被告應給付原告新臺幣肆佰貳拾萬元，及自民國八十六年八月八日起至清償日止，按
週年利率百分之五計算之利息。
本判決於原告以新臺幣壹佰肆拾萬元為被告供擔保後，得假執行。
    事  實
一原告方面：
(一)聲明：除假執行擔保金額外，如主文所示。
(二)陳述：被告於民國八十六年八月間，夥同陳信通與「陳芬芳」持用偽造林宏聖之身
  分證、印鑑章及另向訴外人林宏聖詐得之不動產所有權狀、印鑑證明等資料，偕同
  向原告佯稱願以林宏聖所有坐落臺北市○○街一五九巷四二號房地設定最高限額新
  臺幣（下同）四百五十萬元之抵押權向原告借款。被告與陳信通於當月三日至五日
  間，並先後藉詞擬為裝潢，向林宏聖借用鑰匙帶原告前往上述房屋查看，致原告陷
  於錯誤，於當月六日申辦抵押權設定登記後，貸予四百二十萬元。刑事部分經第一
  審判處罪刑，上訴繫屬本院，為此提起附帶民事訴訟，請求判命被告如數償還詐得
  之金錢。
(三)證據：引用刑事訴訟卷證。
二被告方面：
(一)聲明：駁回原告之訴。
(二)陳述：否認參與詐取原告之財物，並引用在刑事訴訟程序中所提之答辯證據。
    理  由
一故意不法侵害他人權利者，依民法第一百八十四條第一項規定，負損害賠償責任。
  其因回復損害發生前之原狀而應給付金錢者，並應依同法第二百十三條第二項規定
  ，自損害發生時起加給利息。本件被告於民國八十六年八月間，夥同陳信通與「陳
  芬芳」持用偽造林宏聖之身分證、印鑑章及另向林宏聖詐得之不動產所有權狀、印
  鑑證明等資料，偕同向原告佯稱願以林宏聖所有坐落臺北市○○街一五九巷四二號
  房地設定最高限額新臺幣（下同）四百五十萬元之抵押權向原告借款。被告與陳信
  通於當月三日至五日間，並先後藉詞擬為裝潢，向林宏聖借用鑰匙帶原告前往上述
  房屋查看，致原告陷於錯誤，於當月六日申辦抵押權設定登記後，交付被告等四百
  二十萬元。以上事實，業經本院八十八年度上訴字第四六○七號論處罪刑在案。依
  刑事訴訟法第五百條規定，應認原告此部分之主張為真實。從而原告依據侵權行為
  損害賠償之法律關係，請求被告賠償因詐欺所造成之金錢損害並損害發生後按法定
  利率計付之利息，自屬正當，應予准許。
二原告陳明願供擔保，聲請為假執行之宣告，核無不合，併酌定適當之擔保金額而予
  准許。
四依刑事訴訟法第五百零二條第二項、第四百九十一條第十款，民事訴訟法第三百九
  十條第二項，判決如主文。
中     華     民     國    八十九   年       二       月       八       日
                             臺灣高等法院刑事第十五庭
                                 審判長法  官  劉  叡  輝
                                       法  官  黃  瑞  華
                                       法  官  林  勤  綱
右正本證明與原本無異。
如不服本判決應於收受送達後十日內向本院提出上訴書狀，其未敘述上訴之理由者並
得於提起上訴後十日內向本院補提理由書（均須按他造當事人之人數附繕本）。
                                       書記官  陳  啟  文
中     華     民     國    八十九   年       二       月      十四      日


司法院資訊處製作；財團法人民間司法改革基金會備份。
